臺灣高等法院臺中分院刑事判決　　　　　　　　　九十一年度上易字第一○五○號
　　上　訴　人　臺灣苗栗地方法院檢察署檢察官
　　被　　　告　子○○
右上訴人因被告竊盜案件，不服臺灣苗栗地方法院九十年度易字第六一六號中華民國
九十一年三月二十八日第一審判決（起訴案號：臺灣苗栗地方法院檢察署九十年度偵
字第一八八三號；併案審理案號：同署九十年度偵字第二二六五號），提起上訴，本
院判決如左：
      主  文
上訴駁回。
      事  實
一、子○○基於意圖為自己不法所有之概括犯意，或於附表編號二之時、地單獨一人
    ，或於附表編號一、三至八之時、地，與林治平共同基於犯意之聯絡，先後於附
    表所示之時、地，以附表所示之犯罪方法，連續單獨或共同竊取如附表所示之被
    害人之財物（林治平竊盜部分另由原審法院審理），並將附表編號一、三至八所
    竊得之物由二人一起使用，嗣於九十年五月四日二十三時許，在苗栗市○○里○
    ○街三號，查獲林治平，再循線查獲子○○。
二、案經苗栗縣警察局苗栗分局報請臺灣苗栗地方法院檢察署檢察官偵查起訴。
      理  由
一、訊據被告子○○對於右揭犯行，辯稱：其僅陪同林治平前往，均係林治平一人偷
    的，其為替林治平扛罪，才承認有竊盜事實等語，惟查被告自警訊、偵查以迄原
    審訊問時，均坦承有前揭之犯行，核與共犯林治平供述相符，亦與被害人乙○○
    、己○○、甲○○、辛○○、丁○○、戊○○、壬○○、癸○○及丙○○所指述
    之情節均大致相符，並有贓物認領保管單共八紙在卷可憑，足證被告上開自白確
    與事實相符，本件事證明確，被告犯行堪以認定。
二、按「旅客對於住宿之旅館房間，各有其監督權，且既係供旅客起居之場所，即不
    失為住宅性質，是上訴人於夜間侵入旅館房間行竊，係犯刑法第三百二十一條第
    一項第一款於夜間侵入住宅竊盜之罪。」、「上訴人夜間侵入人家，將甲之衣物
    及晒在院內之某乙衣服一併竊去，其所竊取者，雖屬兩人之財物，但非上訴人所
    能知悉，應成立一個夜間侵入住宅竊盜之罪，不發生數罪問題。」（最高法院六
    十九年台上字第一四七四號、二十九年上字第一四○三號判例可資參照），故核
    被告子○○所為，分別係犯附表所犯法條欄之罪。檢察官認被告子○○係犯刑法
    第三百二十條第一項之竊盜罪，尚有未洽，起訴法條應予變更。被告子○○先後
    多次犯行，犯意概括，時間緊接，犯罪構成要件相同，應依連續犯之規定，論以
    情節最重之刑法第三百二十一條第一項第一款之夜間侵入住宅竊盜罪，並加重其
    刑。被告子○○就附表編號一、三至八之犯行，與林治平間，有犯意聯絡及行為
    分擔，為共同正犯。起訴書雖僅提及被告子○○附表編號二之犯行，惟起訴書未
    提及之犯罪事實，核與本件具有審判上不可分之連續犯之裁判上一罪關係，為起
    訴效力所及，且檢察官請求併辦，法院自應併予審究。原審依刑法第二十八條、
    第五十六條、第三百二十一條第一項第一款，審酌被告之素行、犯罪之動機、所
    生危害，連續多次觸犯上開竊盜罪，可見其自制力薄弱，惟被告犯後除本院審理
    外，均坦承全部犯行，態度尚稱良好等一切情狀，量處如原審主文第一項所示之
    刑。附表編號二之金屬扳手及鑰匙各一支均已遺失，業據被告子○○供述明確，
    為免將來執行之困難，爰不另為沒收之諭知，附此敘明。核無不合，檢察官上訴
    以被告所犯竊盜次數甚多，原審量刑太輕等情，然查被告未有前科，且本件竊盜
    罪均屬其男友林治平主導，被告所犯情節尚非嚴重，原審量刑妥適，檢察官上訴
    為無理由，應予駁回。
三、據上論斷，應依刑事訴訟法第三百六十八條，判決如主文。
本案經檢察官庚○○到庭執行職務。
中      華      民      國    九十一  年    七      月      九          日
                                   臺灣高等法院臺中分院刑事第三庭
                                         審判長法  官　陳　朱  貴
                                               法　官  廖  柏　基
                                               法　官  劉　連　星
右正本證明與原本無異。
不得上訴。
                                               書記官  李  妍  嬅
中      華      民      國　  九十一     年      七       月     十     日
附錄：本案論罪科刑法條全文
刑法第三百二十一條第一項第一款
犯竊盜罪而有左列情形之一者，處六月以上五年以下有期徒刑：
一、於夜間侵入住宅或有人居住之建築物、船艦，或隱匿其內而犯之者。
                                                              　　　　　Ｆ
附表：
┌─┬────┬────┬────────┬─┬──────┬─────┐
│編│        │        │                │被│            │          │
│  │犯罪時間│犯罪地點│犯  罪  方  法  │害│所 得 財 物 │所犯法條  │
│號│        │        │                │人│            │          │
├─┼────┼────┼────────┼─┼──────┼─────┤
│  │九十年三│苗栗市中│由子○○、林治平│王│手提包一個（│刑法第三百│
│一│月三十一│山路三九│趁被害人住宅之大│麗│內有信用卡、│二十一條第│
│  │日二十一│六號    │門未上鎖之際，將│華│提款卡、身分│一項第一款│
│  │時      │        │門推開後，由林治│  │證、駕照及新│於夜間侵入│
│  │        │        │平下手行竊，鍾淑│  │臺幣一萬七千│住宅罪    │
│  │        │        │萍則在旁把風    │  │元          │          │
├─┼────┼────┼────────┼─┼──────┼─────┤
│  │九十年四│苗栗市恭│由子○○獨自以自│高│ＬＵ─二一一│刑法第三百│
│二│月五日凌│敬里明駝│備之金屬扳手及鑰│文│六號自小客車│二十一條第│
│  │晨五時許│六四號前│匙各一支（已遺失│麟│一部        │一項第三款│
│  │        │        │，均未扣案），加│  │            │之攜帶兇器│
│  │        │        │以竊取後，交予明│  │            │竊盜罪    │
│  │        │        │知該車係贓車之林│  │            │          │
│  │        │        │治平使用        │  │            │          │
├─┼────┼────┼────────┼─┼──────┼─────┤
│  │九十年四│苗栗市新│由林治平趁辦公室│王│新臺幣一萬八│刑法第三百│
│三│月二十四│英里十八│抽屜未鎖之際，將│振│千八百八十五│二十條第一│
│  │日凌晨一│鄰新勝十│抽屜打開後，取走│宏│元          │項之竊盜罪│
│  │時三十分│五之一號│現金，子○○則在│  │            │          │
│  │許      │萊茵河汽│旁把風          │  │            │          │
│  │        │車旅館辦│                │  │            │          │
│  │        │公室    │                │  │ │          │
├─┼────┼────┼────────┼─┼──────┼─────┤
│  │九十年四│苗栗市中│由林治平持其在丸│黃│行動電話、電│刑法第三百│
│四│月二十九│山路六五│松旅社住宿之房間│翠│池、充電器、│二十一條第│
│  │日二十一│八號丸松│鑰匙，打開該五○│華│護照、印章、│一項第一款│
│  │時許    │旅社五○│一號房間後入內行│、│存款簿、耳環│於夜間侵入│
│  │        │一號房  │竊，子○○則在旁│袁│、項鍊、香水│住宅竊盜罪│
│  │        │        │把風            │玉│、化妝品、鑰│          │
│  │        │        │                │明│匙、衣服、筆│          │
│  │        │        │                │  │記本、航空箱│          │
│  │        │        │                │  │、戒指等物  │          │
├─┼────┼────┼────────┼─┼──────┼─────┤
│  │九十年五│苗栗市中│趁被害人機車之鑰│馬│ＩＥＶ─八八│刑法第三百│
│五│月三日二│山路六五│匙未拔下之際，由│玉│三號重型機車│二十條第一│
│  │十時許  │二巷二十│林治平加以竊取，│娥│            │項之竊盜罪│
│  │        │四號前  │子○○則在旁把風│  │            │          │
├─┼────┼────┼────────┼─┼──────┼─────┤
│  │九十年五│苗栗市勝│因該處二樓之窗戶│葉│電腦（含滑鼠│刑法第三百│
│六│月四日上│利里七之│未上鎖，由林治平│信│、鍵盤、燒錄│二十一條第│
│  │午十一時│十二號四│從旁邊未住人之空│謙│器）、光碟、│一項第二款│
│  │許      │樓      │屋踰越窗戶安全設│  │香水、玉墜項│之踰越安全│
│  │        │        │備後進入行竊，鍾│  │鍊及零錢等  │設備竊盜罪│
│  │        │        │淑萍則在下面把風│  │            │          │
├─┼────┼────┼────────┼─┼──────┼─────┤
│  │同右    │同右地點│同右            │鍾│白金項鍊、布│同右      │
│七│        │三樓之其│                │宛│條狀項鍊、耳│          │
│  │        │中一間房│                │伶│環、行動電話│          │
│  │        │間      │                │  │     │          │
├─┼────┼────┼────────┼─┼──────┼─────┤
│  │同右    │同右地點│同右            │林│手提音響、提│同右      │
│八│        │三樓之另│                │秀│款卡、行動電│          │
│  │        │外一間房│                │媚│話充電器、電│          │
│  │        │間      │                │  │池、新臺幣五│          │
│  │        │        │                │  │百元        │          │
└─┴────┴────┴────────┴─┴──────┴─────┘
                                                              　　　　Ｆ
